【裁判字號】    99,審易,1482
【裁判日期】    991112
【裁判案由】    竊盜
【裁判全文】
臺灣桃園地方法院刑事判決            99年度審易字第1482號
公  訴  人  臺灣桃園地方法院檢察署檢察官
被      告  甲○○
上列被告因竊盜案件，經檢察官提起公訴（99年度偵字第8065號
），被告於本院準備程序進行中，就被訴事實為有罪之陳述，經
本院告知簡式審判程序意旨，並聽取公訴人及被告之意見後，本
院裁定改依簡式審判程序審理，茲判決如下：
    主      文
甲○○犯如附表所示之罪，均累犯，各處如附表主文欄所示之刑
。應執行有期徒刑壹年拾月。
    事實及理由
一、犯罪事實：甲○○前(一)於民國95年間因違反毒品危害防制條
    例案件，經本院以95年度壢簡字第1881號判決判處有期徒刑
    3 月確定；(二)同年間又因竊盜案件，經本院以96年度易字第
    1082號判決判處有期徒刑6 月，減為有期徒刑3 月確定，嗣
    由本院以96年度聲減字第9998號裁定就(一)減刑後與(二)定應執
    行有期徒刑4 月確定；(三)於96年間又因竊盜案件，經本院以
    96年度審訴字第237 號判決判處有期徒刑6 月，減為有期徒
    刑3 月確定；(四)同年間另因違反毒品危害防制條例案件，經
    本院以96年度壢簡字第1742號判決判處有期徒刑2 月確定，
    上開(三)(四)二案嗣經本院以97年度聲字第271 號裁定應執行有
    期徒刑5 月確定，與上開應執行有期徒刑4 月經接續執行，
    於97年7 月8 日執行完畢（於本案構成累犯）。詎其仍不知
    悔改，意圖為自己不法之所有，自98年10月起，分別於如附
    表所示之時、地，竊取如附表所示之物品，得手後並於如附
    表所示之時、地，將上開物品丟棄或以如附表所示之價格，
    售予不知情之羅美錦所經營之資源回收廠。嗣因甲○○另涉
    毒品案件遭警調查時，於具有偵查職權機關知悉有上開竊盜
    犯行或犯罪行為人前，主動供出上開4 次竊盜犯行而自首，
    進而接受本件裁判，始查悉上情。
二、證據名稱：
  (一)被告甲○○於警詢及本院審理時之自白。
  (二)被害人乙○○、丙○○、丁○○於警詢時之指述。
  (三)證人羅美錦於警詢及證人戊○○於本院準備程序時之證述。
  (四)回收場紀錄單據3張及指認現場照片16張。
  (五)臺灣高等法院被告前案紀錄表1 份。
三、應適用之法條：刑事訴訟法第299 條第1 項前段、第273 條
    之1 第1 項、第310 條之2 、第454 條第1 項，刑法第321
    條第1 項第1 款、第2 款、第62條前段、第47條第1 項、第
    51條第5 款。
四、附記事項：
    至如附表編號1 所示之犯罪事實，雖被害人乙○○於警詢時
    指稱，伊記得有用鎖鍊將輪胎跟車體鎖起來（見偵卷第19頁
    ）。然被告於警詢及本院準備程序時均否認其有用工具剪斷
    車鎖，且該腳踏車並沒有鎖起來（見偵卷第8 頁、本院99年
    11月2 日準備程序筆錄第3 頁）。因此被害人乙○○之腳踏
    車被竊取之事實，雖可以認定，惟竊取之方法諸多，非必出
    於客觀上對於人之生命、身體具有危險，足供兇器使用之工
    具為限，而被害人乙○○亦未目睹被告破壞車鎖所使用之工
    具，復查無其他證據足資證明被告竊取該腳踏車，係使用客
    觀上足供兇器使用之物，本罪疑利於被告之原則，應認公訴
    人此部分所指之加重要件事實不能證明，惟此僅屬加重要件
    減縮，與被告成立之罪責無涉，附此敘明。
五、如不服本判決，得自收受送達之翌日起10日內向本院提出上
    訴狀（應附繕本），其未敘述上訴理由者，應於上訴期間屆
    滿後20日內補提理由書狀於本院，上訴於臺灣高等法院。
本案經檢察官王碩志到庭執行職務。
中    華    民    國    99    年    11    月    12    日
                  刑事庭        法  官  潘怡華
以上正本證明與原本無異。
如不服本判決應於收受判決後10日內向本院提出上訴書狀，並應
敘述具體理由。其未敘述上訴理由者，應於上訴期間屆滿後20日
內向本院補提理由書( 均須按他造當事人之人數附繕本) 「切勿
逕送上級法院」。
                                書記官  施春祝
中    華    民    國    99    年    11    月    12    日
附錄本案論罪科刑法條：
刑法第321條（加重竊盜罪）
犯竊盜罪而有左列情形之一者，處6月以上、5年以下有期徒刑：
一  於夜間侵入住宅或有人居住之建築物、船艦或隱匿其內而犯之
    者。
二  毀越門扇、牆垣或其他安全設備而犯之者。
三  攜帶兇器而犯之者。
四  結夥三人以上而犯之者。
五  乘火災、水災或其他災害之際而犯之者。
六  在車站或埠頭而犯之者。
前項之未遂犯罰之。
附表
 ┌──┬──────┬───────┬──────┬───────┬──────┬────┬──────────┐
 │編號│犯 罪 時 間 │犯  罪  地  點│所 竊 物 品 │犯  罪  手  法│贓物處理方式│所犯法條│主               文 │
 ├──┼──────┼───────┼──────┼───────┼──────┼────┼──────────┤
 │ 1  │98年9、10月 │桃園縣龍潭鄉竹│乙○○所有之│夜間侵入前開住│於竊取3、4天│刑法    │甲○○於夜間侵入住宅│
 │    │間某日22時許│龍路67巷5、7號│腳踏車1 部  │宅，見該腳踏車│後棄置在龍潭│第321條 │竊盜，累犯，處有期徒│
 │    │            │樓下樓梯間    │            │未上鎖，而徒手│鄉○○路67號│第1項   │刑柒月。            │
 │    │            │              │            │竊取          │            │第1款   │                    │
 │    │            │              │            │              │            │        │                    │
 ├──┼──────┼───────┼──────┼───────┼──────┼────┼──────────┤
 │ 2  │98年12月18日│桃園縣龍潭鄉高│羅馬磁磚公司│騎乘車牌號碼  │98年12月19日│刑法    │甲○○踰越牆垣竊盜，│
 │    │凌晨2 時許  │揚北路176 號羅│之鋼鐵材31公│HSL-945 號重型│以每公斤8 元│第321條 │累犯，處有期徒刑柒月│
 │    │            │馬磁磚工業股份│斤          │機車至現場後翻│共計250 元賣│第1項   │。                  │
 │    │            │限公司廠區    │            │牆進入竊取    │予羅美錦    │第2款   │                    │
 ├──┼──────┼───────┼──────┼───────┼──────┼────┼──────────┤
 │ 3  │98年12月19日│桃園縣龍潭鄉高│羅馬磁磚公司│騎乘車牌號碼  │98年12月20日│刑法    │甲○○踰越牆垣竊盜，│
 │    │凌晨2 時許  │揚北路176 號羅│之鋼鐵材40公│HSL-945 號重型│以每公斤8 元│第321條 │累犯，處有期徒刑柒月│
 │    │            │馬磁磚工業股份│斤          │機車至現場後翻│共計340 元賣│第1項   │。                  │
 │    │            │限公司廠區    │            │牆進入竊取    │予羅美錦    │第2款   │                    │
 ├──┼──────┼───────┼──────┼───────┼──────┼────┼──────────┤
 │ 4  │98年12月20日│桃園縣龍潭鄉八│金鐵公司之冷│騎乘車牌號碼  │98年12月21日│刑法    │甲○○踰越牆垣竊盜，│
 │    │14時許      │德村八張犁55之│氣壓縮機（含│HSL-945號重型 │以每公斤23元│第321條 │累犯，處有期徒刑柒月│
 │    │            │11號金鐵股份有│馬達）2 具共│機車至現場後翻│共計920元賣 │第1項   │。                  │
 │    │            │限公司廠房內  │重40公斤    │牆進入竊取    │予羅美錦    │第2款   │                    │
 └──┴──────┴───────┴──────┴───────┴──────┴────┴──────────┘

司法院資訊處製作；財團法人民間司法改革基金會備份。
